【裁判字號】    90,上易,3625
【裁判日期】    901107
【裁判案由】    傷害
【裁判全文】
臺灣高等法院刑事判決                  九十年度上易字第三六二五號
    上  訴  人
    即  被  告  乙○○
右上訴人，因傷害案件，不服臺灣宜蘭地方法院，九十年度易字第三０七號，中華民
國九十年九月三日第一審判決（起訴案號：臺灣宜蘭地方法院檢察署九十年度偵字第
一七四號）提起上訴，本院判決如左：
    主      文
上訴駁回。
    事      實
一、乙○○於民國八十九年十二月二十二日上午十時許，在宜蘭縣羅東鎮○○○路光
    榮橋下所經營之麵攤前，與甲○○之妻黃素華因仲介房屋之事發生爭執，黃素華
    遂將此事告知甲○○，甲○○便與楊嘉文共同前往上址與乙○○理論，甲○○、
    楊嘉文（均已判刑確定），遂基於傷害之犯意聯絡，徒手並以腳踢傷害乙○○之
    身體，致乙○○受有左顏面瘀血五乘五公分、左臀部瘀血十乘十公分、左腰挫傷
    等傷害。乙○○亦基於傷害甲○○身體之故意，以乙○○與其妻李美玉共有之鍋
    瓢毆打甲○○之頭部，致甲○○受有頸部外傷及頭部撕裂傷四公分等傷害。
二、案經甲○○訴由宜蘭縣警察局羅東分局報請台灣宜蘭地方法院檢察署檢察官偵查
    起訴。
    理      由
一、訊據上訴人即被告乙○○（下稱被告）矢口否認有右揭傷害之犯行，被告乙○○
    辯稱其沒有打甲○○，是被打反成被告且處刑實難甘服云云。
二、經查：
  (一)被告如何打傷甲○○之情節，業據告訴人於警訊檢察官訊問原審調查時及本院審
    理中指訴甚詳，核與在場目擊黃素華於檢察官訊問所證相符，又有用以打人之鍋
    瓢照片附偵查卷可稽，告訴人所述應屬可信。
  (二)右揭被告乙○○以鍋瓢傷害甲○○之事實，據被告乙○○於原審審理時供稱「：
    ：：我不敢說我有沒有打他（指甲○○），也許在他打我時，有打到他」等語，
    足認被告乙○○對於有無傷害甲○○之事，多有保留、隱飾之情，而甲○○確實
    受有頸部外傷、頭部撕裂傷等傷害，亦有羅東博愛醫院診斷證明書一件在卷足憑
    ，並經證人黃素華於原審到庭證稱乙○○確以鍋瓢打甲○○等語屬實。是被告所
    辯，無非事後卸責之詞，不可採信。此外並有證人即到場處理之警員林俊賢、李
    榮生證述案發情形明確，事證明確，犯行均堪認定。
三、核被告乙○○係犯刑法第二百七十七條第一項之傷害罪。
四、原審依調查證據結果適用刑法第二百七十七條第一項、第四十一條第一項、第二
    條第一項前段、罰金罰鍰提高標準條例第一條前段、第二條審酌被告因故爭執而
    犯罪之動機、傷害之手段，犯罪時所受之刺激、素行、生活狀況、智識程度、犯
    罪所生之損害，及犯罪後卸責否認之態度等一切情狀，量處如拘役三十日，又指
    明九十年一月四日修正並經總統於同年一月十日公佈之刑法第四十一條第一項規
    定：「犯最重本刑為五年以下有期徒刑之罪，而受六月以下有期徒刑或拘役之宣
    告，因身體、教育、職業或家庭之關係或因其他正當事由，執行顯有困難者，得
    以一元以上三元以下折算一日，易科罰金。但因確定不執行所宣告之刑，難收矯
    正之效或難以維持法秩序者，不在此限。」。本件被告所犯之罪，為三年以下有
    期徒刑之罪，與前開修正後刑法第四十一條易科罰金之規定相符，相較於修正前
    之規定，依刑法第二條第一項前段規定，應適用裁判時之法律即修正後之規定，
    併予諭知易科罰金之折算標準。末以，被告乙○○傷害甲○○之鍋瓢為乙○○與
    其妻李美玉所共有，爰不宣告沒收，併予敘明。經核認事用法及量刑均無不當，
    被告上訴意旨，空言否認犯行。經核與上開本院查證事實不符，並無可採，上訴
    核無理由，應予駁回。
據上論斷，應依刑事訴訟法第三百六十八條，判決如主文。
本案經檢察官陳明光到庭執行職務。
中      華      民      國     九十     年      十一    月      七      日
                            臺灣高等法院刑事第十八庭
                                審判長法  官  吳      敦
                                      法  官  張  傳  栗
                                      法  官  吳  明  峰
右正本證明與原本無異。
不得上訴。
                                      書記官  李  華  安
中      華      民      國     九十     年      十一    月      八      日
附錄：本案論罪科刑法條全文
刑法第二百七十七條第一項：
傷害人之身體或健康者，處三年以下有期徒刑，拘役或一千元以下罰金。


司法院資訊處製作；財團法人民間司法改革基金會備份。
